臺灣高等法院高雄分院刑事判決
111年度上訴字第780號
上  訴  人  
即  被  告  林育丞



上列上訴人因妨害自由等案件，不服臺灣屏東地方法院110年度
易字第251號，中華民國111年4月27日第一審判決（起訴案號：
臺灣屏東地方檢察署109年度偵字第6549號、109年度偵字第2973
號、109年度偵字第4003號），提起上訴，本院判決如下：
    主  文
上訴駁回。
    理  由
一、依刑事訴訟法第350條、第361條、第362條、第367條規定，
    不服地方法院之第一審判決而上訴者，須提出上訴書狀，並
    應敘明具體理由，為上訴必備之程式；其所提出之書狀未敘
    述上訴理由，或僅曾以言詞陳述上訴理由者，均應於上訴期
    間屆滿後20日內補提理由書於第一審法院。第一審法院經形
    式審查，認逾期未補提上訴理由者，應定期間先命補正；逾
    期未補正者，為上訴不合法律上之程式，應以裁定駁回。倘
    已提出上訴理由，但所提非屬具體理由者，則由第二審法院
    以上訴不合法律上之程式，判決駁回。又刑事訴訟法第361
    條第1項、第2 項規定，不服地方法院之第一審判決而上訴
    者，須提出上訴書狀，並應敘述具體理由，就該條第2項（
    民國96年7月4日修正公布，同年月6日生效）修法過程以觀
    ，原草案為：「依前項規定提起上訴者，其上訴書狀應敘述
    理由，並引用卷內訴訟資料，具體指摘原審判決不當或違法
    之事實。其以新事實或新證據為上訴理由者，應具體記載足
    以影響判決結果之理由。」嗣經修正通過僅保留「上訴書狀
    應敘述具體理由」之文字，其餘則刪除，稽其立法目的僅在
    避免「空白上訴」，故所稱具體理由，並不以其書狀應引用
    卷內訴訟資料，具體指摘原審判決不當或違法之事實，亦不
    以於以新事實或新證據為上訴理由時，應具體記載足以影響
    判決結果之情形為必要。但上訴之目的，既在請求第二審法
    院撤銷或變更第一審之判決，所稱「具體」，當係抽象、空
    泛之反面，若僅泛言原判決認事用法不當、採證違法或判決
    不公、量刑過重等空詞，而無實際論述內容，即無具體可言
    。從而，上開法條規定上訴應敘述具體理由，係指須就不服
    判決之理由為具體之敘述而非空泛之指摘而言。倘上訴理由
    就其所主張第一審判決有違法或不當之情形，已舉出該案相
    關之具體事由足為其理由之所憑，即不能認係徒托空言或漫
    事指摘；縱其所舉理由經調查結果並非可採，要屬上訴有無
    理由之範疇，究不能遽謂未敘述具體理由，俾落實公政公約
    實質有效保障刑事被告上訴權之意旨（最高法院111年度台
    上字第3042號判決意旨參照）。
二、原判決依憑上訴人即被告林育丞於審理時之自白，證人潘Ｏ
    成、劉Ｏ誥、宋Ｏ廷、羅Ｏ彥、陳Ｏ宏、李Ｏ維、郭Ｏ夆、鄭Ｏ枝
    、陳Ｏ家、施Ｏ鎮、邱Ｏ菱及王Ｏ銘於警偵證詞，卷附監視器錄
    影畫面翻拍照片、監視器影像對話內容譯文、屏基醫療財團
    法人屏東基督教醫院病歷、屏東縣政府警察局勤務指揮中心
    受理110報案紀錄單及Google地圖查詢結果翻拍照片等證據
    資料，認定被告有原判決之事實及理由所載犯刑法第305條
    恐嚇危害安全罪及同法第302條第1項剝奪他人行動自由罪等
    事實明確，並依刑法第47條第1項累犯規定加重其刑。另審
    酌被告係具有一般智識能力成年人，未能以和平理性及合法
    之方式解決紛爭，與劉Ｏ誥、李Ｏ維出言恫嚇被害人鄭Ｏ枝，
    復與潘Ｏ成、劉Ｏ誥、宋Ｏ廷、羅Ｏ彥、郭Ｏ夆、陳Ｏ宏及李Ｏ維
    共同以強暴手段妨害被害人陳Ｏ家之自由，應予非難，惟念
    其犯後坦承犯行，並與被害人陳Ｏ家達成和解，兼衡其前科
    素行暨自陳之家庭、生活、經濟與工作狀況等一切情狀，分
    別量處有期徒刑4月、6月，如易科罰金，以新臺幣1000元折
    算1日，並酌定應執行有期徒刑8月及同上易科罰金之折算標
    準。另敘明：未扣案之球棒、藤椅，固係被告本件犯行所用
    之物，然非屬其所有，且非違禁物，對之沒收尚乏刑法上之
    重要性，乃不予宣告沒收；至其他扣案物與本件無關，均不
    予宣告沒收。從形式上觀察，原判決均已詳述其認定被告犯
    罪及沒收所憑證據、理由及量刑之依據，並無認定事實錯誤
    、量刑瑕疵或違背法令之情形。
三、被告不服原判決，具狀提起第二審上訴，上訴理由僅泛稱：
    「就原判決之全部提起上訴，理由因為判太重，祈求貴院能
    改判6個月」等語（見本院卷第9至11頁），稽其所執前詞，
    純屬其主觀上對法院量刑之期盼，並未指出原判決量刑有何
    不當或違法之處，亦未就其不服原判決之理由舉出足為所憑
    之具體事由，顯係抽象空泛指摘，難謂已具體敘述其上訴理
    由。從而，被告上訴顯無具體理由而不合法定程式，應予駁
    回，並不經言詞辯論為之。
據上論結，應依刑事訴訟法第367條前段、第372條，判決如主文
。
本案經檢察官黃彥凱提起公訴。
中　　華　　民　　國　　111 　年　　8 　　月　　29　　日
                  刑事第五庭    審判長法  官  簡志瑩
                                      法  官  陳美燕
                                      法  官  唐照明
以上正本證明與原本無異。
妨害自由罪部分，如不服本判決應於收受本判決後20日內向本院
提出上訴書狀，其未敘述上訴理由者，並得於提起上訴後20日內
向本院補提理由書狀（均須按他造當事人之人數附繕本）「切勿
逕送上級法院」。
其他不得上訴。
中　　華　　民　　國　　111 　年　　8 　　月　　29　　日
                                      書記官  梁雅華